最高法院刑事判決　　　　　　　　　 111年度台上字第1722號
上　訴　人　蕭名浩
上列上訴人因加重詐欺案件，不服臺灣高等法院中華民國110 年
12月9日第二審判決（110年度上訴字第2864號，起訴案號：臺灣
士林地方檢察署108年度偵緝字第522號），提起上訴，本院判決
如下：
    主  文
上訴駁回。
    理  由
一、按刑事訴訟法第377 條規定，上訴於第三審法院，非以判決
    違背法令為理由，不得為之。是提起第三審上訴，應以原判
    決違背法令為理由，係屬法定要件。如果上訴理由書狀並未
    依據卷內訴訟資料，具體指摘原判決不適用何種法則或如何
    適用不當，或所指摘原判決違法情事，顯與法律規定得為第
    三審上訴理由之違法情形，不相適合時，均應認其上訴為違
    背法律上之程式，予以駁回。
二、本件原審審理結果，認定上訴人蕭名浩有其事實相關所載參
    與組織犯罪、加重詐欺、一般洗錢各犯行明確，因而撤銷第
    一審部分之科刑判決，改判仍依想像競合犯關係，從一重論
    處上訴人犯如其附表編號1、3所示三人以上共同詐欺取財（
    均累犯）2 罪刑，及維持第一審依想像競合犯關係，從一重
    論處上訴人犯如同附表編號2、4至11所示三人以上共同詐欺
    取財（均累犯）9 罪刑，暨相關沒收之宣告，駁回其該部分
    在第二審之上訴，已載敘其調查證據之結果及憑以認定各該
    犯罪事實之心證理由。又刑之量定，係實體法上賦予法院得
    依職權自由裁量之事項，苟已以行為人之責任為基礎，並斟
    酌刑法第57條各款所列情狀，在法定刑度內，酌量科刑，無
    偏執一端，致明顯失出失入情形，即不得任意指摘為違法，
    以為第三審上訴之理由。原判決已綜合審酌刑法第57條科刑
    等一切情狀，並說明所犯參與犯罪組織、一般洗錢部分於偵
    審均曾自白，併為量刑之審酌，及累犯規定不予加重最低本
    刑，其餘本刑仍予加重等旨，在罪責原則下適正行使其量刑
    之裁量權，而為所示各罪刑之量定，並定應執行刑有期徒刑
    2 年10月，核其量定之刑罰，已兼顧相關有利與不利之科刑
    資料，所定之執行刑非以累加方式，亦給予適度之恤刑，客
    觀上並未逾越法定刑度，核無濫用裁量權限之情形存在。又
    應否依刑法第59條酌量減輕其刑，法院本屬有權斟酌決定，
    故未酌減其刑，既不違背法令，不得執為提起第三審上訴之
    理由。原審審酌上訴人所犯情狀，認無可憫恕之事由，已闡
    述理由明確，未依該條規定酌減其刑，並不違法。上訴意旨
    泛謂原審量刑過重云云，係單純就原審前述量刑裁量權之合
    法行使等前情，任意指摘，非適法之第三審上訴理由，其上
    訴違背法律上之程式，應予駁回。又本院既從程序上駁回，
    上訴人請求本院依刑法第57條、第59條酌減其刑，自無從審
    酌，附此敘明。
據上論結，應依刑事訴訟法第395條前段，判決如主文。
中    華    民    國   111    年    3     月    16    日
                  刑事第九庭審判長法  官  段  景  榕  
                                  法  官  楊  力  進  
                                  法  官  汪  梅  芬  
                                  法  官  宋  松  璟  
                                  法  官  鄧  振  球  
本件正本證明與原本無異
                                  書記官
中    華    民    國   111    年    3     月    23    日